# 资产负债表日后签订合同的收入确认

提问人：gulgdx 时间：2021-11-09 12:33:05
陈老师您好，
施工企业（乙方）的客户是大型企业，其合同流程签订较慢，而为赶项目工期，有些情况下项目公司同乙方初步商定主要工作内容后要求乙方先进场施工后，后面再签订正式合同。假设施工业务满足在一段时间内确认收入，在新收入准则下：
情形一：如果施工项目不需要招投标，乙方于 2020 年 9 月进场施工，但合同在 2021 年 3 月财务报表报出前签妥，此时，是否可以将此合同的签订作为资产负债表日后调整事项处理，从而可以在 2020 年度根据完工进度确认合同收入？如果 2020 年不能确认收入，已发生的施工成本是应当作为存货-合同履约成本还是需要作为管理费用？
情形二、如果施工项目需要招标，其他条件同情形一，如果乙方中标时间是在 2021 年，这种情况下，因为招标程序的存在，是否乙方无论如何都不能在 2020 确认收入？此时 2020 年已发生的施工成本是否也只能作为管理费用？
谢谢了

回答人：chenyiwei
此类“先开工后签合同”的收入确认，在新收入准则下应首先判断在进场开工时是否已具备满足新收入准则第五条规定的“合同”，尤其是双方对合同主要条款是否基本达成共识，结合以往历史经验来评估正式签订合同的可能性等。个人理解这种情况一般基于多年合作，双方对此有默契，可以基于以往历史经验评估最终正式签约的可能性，对此做出谨慎评价。
其次，如果确定满足合同成立条件，则在最终定价尚未确定的情况下，对收入计量问题，应参照新收入准则第十六条规定的可变对价予以考虑。即按照最佳估计数估计收入，同时确保遵循“极可能不会发生重大转回”的限制条件。如果满足一段时间内确认收入的条件，则可以按照该最佳估计数计量已完成部分的收入，同时将已发生的成本全部结转营业成本。
是否需要招标的问题，在前面第一步“识别合同”中一并纳入考虑。

提问人：gulgdx 时间：2021-11-11 12:33:05
陈老师， 1 、如果在进场时根据当时资料对能否签订合同无法作出合理评估从而不确认收入，那么资产负债表日后财务报告报出前签订了合同，是否可以追调报告期报表数。 2 、如果不能在报告期确认收入，已发生的成本能否作为存货列报？

回答人：chenyiwei
1 、因为“进场时根据当时资料对能否签订合同无法作出合理评估从而不确认收入”，故不能因为期后签订合同而追溯前期； 2 、考虑可收回性。